<?xml version='1.0' encoding='utf-8'?>
<verb default="láraigh" disambig="">
  <verbalNoun default="lárú" />
  <verbalAdjective default="láraithe" />
  <tenseForm default="láraigh" tense="Past" dependency="Indep" person="Base" />
  <tenseForm default="láraíomar" tense="Past" dependency="Indep" person="Pl1" />
  <tenseForm default="láraíodar" tense="Past" dependency="Indep" person="Pl3" />
  <tenseForm default="láraíodh" tense="Past" dependency="Indep" person="Auto" />
  <tenseForm default="láraigh" tense="Past" dependency="Dep" person="Base" />
  <tenseForm default="láraíomar" tense="Past" dependency="Dep" person="Pl1" />
  <tenseForm default="láraíodar" tense="Past" dependency="Dep" person="Pl3" />
  <tenseForm default="láraíodh" tense="Past" dependency="Dep" person="Auto" />
  <tenseForm default="láraíodh" tense="PastCont" dependency="Indep" person="Base" />
  <tenseForm default="láraínn" tense="PastCont" dependency="Indep" person="Sg1" />
  <tenseForm default="láraíteá" tense="PastCont" dependency="Indep" person="Sg2" />
  <tenseForm default="láraímis" tense="PastCont" dependency="Indep" person="Pl1" />
  <tenseForm default="láraídís" tense="PastCont" dependency="Indep" person="Pl3" />
  <tenseForm default="láraítí" tense="PastCont" dependency="Indep" person="Auto" />
  <tenseForm default="láraíodh" tense="PastCont" dependency="Dep" person="Base" />
  <tenseForm default="láraínn" tense="PastCont" dependency="Dep" person="Sg1" />
  <tenseForm default="láraíteá" tense="PastCont" dependency="Dep" person="Sg2" />
  <tenseForm default="láraímis" tense="PastCont" dependency="Dep" person="Pl1" />
  <tenseForm default="láraídís" tense="PastCont" dependency="Dep" person="Pl3" />
  <tenseForm default="láraítí" tense="PastCont" dependency="Dep" person="Auto" />
  <tenseForm default="láraíonn" tense="PresCont" dependency="Indep" person="Base" />
  <tenseForm default="láraím" tense="PresCont" dependency="Indep" person="Sg1" />
  <tenseForm default="láraímid" tense="PresCont" dependency="Indep" person="Pl1" />
  <tenseForm default="láraítear" tense="PresCont" dependency="Indep" person="Auto" />
  <tenseForm default="láraíonn" tense="PresCont" dependency="Dep" person="Base" />
  <tenseForm default="láraím" tense="PresCont" dependency="Dep" person="Sg1" />
  <tenseForm default="láraímid" tense="PresCont" dependency="Dep" person="Pl1" />
  <tenseForm default="láraítear" tense="PresCont" dependency="Dep" person="Auto" />
  <tenseForm default="láróidh" tense="Fut" dependency="Indep" person="Base" />
  <tenseForm default="láróimid" tense="Fut" dependency="Indep" person="Pl1" />
  <tenseForm default="lárófar" tense="Fut" dependency="Indep" person="Auto" />
  <tenseForm default="láróidh" tense="Fut" dependency="Dep" person="Base" />
  <tenseForm default="láróimid" tense="Fut" dependency="Dep" person="Pl1" />
  <tenseForm default="lárófar" tense="Fut" dependency="Dep" person="Auto" />
  <tenseForm default="láródh" tense="Cond" dependency="Indep" person="Base" />
  <tenseForm default="láróinn" tense="Cond" dependency="Indep" person="Sg1" />
  <tenseForm default="lárófá" tense="Cond" dependency="Indep" person="Sg2" />
  <tenseForm default="láróimis" tense="Cond" dependency="Indep" person="Pl1" />
  <tenseForm default="láróidís" tense="Cond" dependency="Indep" person="Pl3" />
  <tenseForm default="lárófaí" tense="Cond" dependency="Indep" person="Auto" />
  <tenseForm default="láródh" tense="Cond" dependency="Dep" person="Base" />
  <tenseForm default="láróinn" tense="Cond" dependency="Dep" person="Sg1" />
  <tenseForm default="lárófá" tense="Cond" dependency="Dep" person="Sg2" />
  <tenseForm default="láróimis" tense="Cond" dependency="Dep" person="Pl1" />
  <tenseForm default="láróidís" tense="Cond" dependency="Dep" person="Pl3" />
  <tenseForm default="lárófaí" tense="Cond" dependency="Dep" person="Auto" />
  <moodForm default="láraíodh" mood="Imper" person="Base" />
  <moodForm default="láraím" mood="Imper" person="Sg1" />
  <moodForm default="láraigh" mood="Imper" person="Sg2" />
  <moodForm default="láraímis" mood="Imper" person="Pl1" />
  <moodForm default="láraígí" mood="Imper" person="Pl2" />
  <moodForm default="láraídís" mood="Imper" person="Pl3" />
  <moodForm default="láraítear" mood="Imper" person="Auto" />
  <moodForm default="láraí" mood="Subj" person="Base" />
  <moodForm default="láraímid" mood="Subj" person="Pl1" />
  <moodForm default="láraítear" mood="Subj" person="Auto" />
</verb>
